【裁判字號】    99,易,706
【裁判日期】    991104
【裁判案由】    竊盜
【裁判全文】
臺灣嘉義地方法院刑事判決               99年度易字第706號
公  訴  人  臺灣嘉義地方法院檢察署檢察官
被      告  丙○○
上列被告因竊盜等案件，經檢察官提起公訴（99年度偵字第2833
號），被告於本院行準備程序時就犯罪事實為有罪之陳述，本院
裁定依簡式審判程序審理，判決如下：
    主    文
丙○○犯附表所示之罪，各處如附表所示之刑，應執行有期徒刑
壹年貳月，如易科罰金，以新臺幣壹仟元折算壹日。
    犯 罪 事 實
一、丙○○曾於民國95年間因竊盜案件，經本院以95年度易字第
    337號判決判處有期徒刑二年確定；96 年間因恐嚇案件，經
    本院以96 年度嘉簡字第629號判決判處有期刑四月確定，嗣
    減為有期徒刑二月；前開二罪經定其應執行之刑為有期徒刑
    二年一月，於98年7月5日因縮短刑期執行完畢，猶不知悔改
    ，(一)意圖為自己不法之所有，於99年1月7日14時30分許，在
    嘉義市○○街431 號前，徒手竊取戊○○所使用、車牌號碼
    KS6-101 號重型機車，得手後，留供代步之用。(二)意圖為自
    己不法之所有，於99年1 月13日14時10分許，未經許可，在
    甲○○位於嘉義市○○街402之3號住處，擅自侵入圍牆內，
    在該建物附連圍繞之土地上，徒手竊取甲○○所有之白鐵製
    鐵桶1個及馬達1個（侵入住宅罪嫌部分未據告訴），得手後
    ，正欲離去之際，為甲○○當場發現而查獲。甲○○禁不起
    丙○○苦苦哀求，經丙○○歸還所竊得之物後，任由丙○○
    離去，不予追究。(三)意圖為自己不法之所有，於99年1 月13
    日14、15 時許，在嘉義市○○○街30號前空地，徒手竊取己○○所有之廢棄電線1 批，得手後，隨即送至嘉義市○○路
    與義教街口之「維成資源回收場」，以新臺幣（下同）200
    元售予不知情之老闆，已將所得現金花用殆盡。(四)意圖為自
    己不法之所有，於99年3 月初某日14時許，在嘉義市○○○
    路10號建築工地內，徒手竊取丁○○所管領之鐵條10餘支，
    得手後，隨即售予不知情之資源回收場，所得100多元現金
    已花用殆盡。(五)意圖為自己不法之所有，於99年3月9日前某
    日15時許，在嘉義市○○○路113 號，乙○○擔任總幹事之
    「天后宮」內，徒手竊取銅製花瓶2 支，得手後，隨即售予
    不知情之資源回收場，所得200餘元現金已花用殆盡。嗣丙○○因另案羈押，經警借提追查竊盜案，於偵查機關未發覺
    上揭(一)之犯罪嫌疑人、(四)及(五)之犯罪事實前，主動向警方告
    知上情，自首而願接受裁判。
二、案經丁○○、乙○○訴請嘉義市政府警察局報告臺灣嘉義地
    方法院檢察署檢察官偵查起訴。
    理    由
一、本案被告丙○○所涉犯者為刑法第320條第1項法定刑「五年
    以下有期徒刑」之普通竊盜罪，非死刑、無期徒刑、最輕本
    刑為三年以上有期徒刑之罪或高等法院管轄第一審案件。本
    院行準備程序中，被告就被訴事實為有罪之陳述，經告知簡
    式審判程序之旨，並聽取檢察官及被告之意見後，爰依刑事
    訴訟法第273條之1第1 項裁定由受命法官獨任進行簡式審判
    程序。職是，本件簡式審判程序之證據調查依刑事訴訟法第
    273條之2規定不受同法第159條第1 項、第161條之2、第161
    之3、第163條之1 及第164條至第170條規定之限制，合先敘
    明。
二、訊據被告對於上揭犯罪事實均坦承不諱，核與被害人戊○○
    、己○○、甲○○、丁○○、乙○○陳述失竊情節相符，且
    有被害人己○○、丁○○及乙○○之被害報告附卷可稽，亦
    有嘉義市政府警察局車輛尋獲電腦輸入單1紙、指認照片3紙
    為證，復有查證照片14張可佐（見嘉市警刑大偵一字第0990
    00號第5-8、12-14、16、19-21、23、27、29、24-25、30-3
    4頁、99年度偵字第2833號第68-70頁），足認被告之自白與
    事實相符，應堪採信，本案事證明確，被告犯行，應堪認定
    。
三、核被告所犯如附表所示各罪，均係犯刑法第320條第1項之竊
    盜罪。被告所犯上開各罪，犯意各別，行為互殊，均應予分
    論併罰。被告前因竊盜案件，經本院以95 年度易字第337號
    判決判處有期徒刑二年確定；嗣因恐嚇取財案件，經本院以
    96 年度嘉簡字第629號判決，判處有期徒刑四月確定，嗣經
    減刑裁定為有期徒刑二月確定，上揭2 罪經裁定應執行有期
    徒刑二年一月確定，於98年7月5日因縮短刑期執行完畢等情
    ，有臺灣高等法院被告前案紀錄表乙份在卷可憑，其於有期
    徒刑執行完畢後，5 年內故意再犯本件有期徒刑之罪，為累
    犯，應依刑法第47條第1 項之規定，加重其刑。復按刑法第
    62條所謂「未發覺之罪」，凡有偵查權之公務員或機關，不
    知有犯罪事實，或雖知有犯罪事實，而不知犯罪人為何人者
    ，均屬之。如對犯罪人發生嫌疑時，即得謂為已發覺；但此
    項對犯罪人之嫌疑，須有確切之根據得為合理可疑者，始足
    當之，若單純主觀上之懷疑，要不得謂已發生嫌疑（最高法
    院26 年渝上字第1839號、72年台上字第641號判例意旨可資
    參照）。查被告因另案羈押，經警借提追查竊盜案，犯罪事
    實(一)部分雖經被害人戊○○報案，惟偵查機關尚不知犯罪人
    為何，犯罪事實(四)及(五)則為被告自行供出，前揭3 罪核與自
    首要件相符，各依刑法第62條前段規定減輕其刑，並依刑法
    第71條第1 項規定，先加後減之。至犯罪事實(二)及(三)部分，
    被害人甲○○及己○○於警員99年3 月12日借提訊問被告之
    前，即已於同年1 月21日、同年2月1日指認被告一情，有渠
    等陳述及指認照片在卷可考（見警卷第7-8、23、27頁），
    職是，被告此部分犯行業經發覺屬實，自無自首減輕規定之
    適用。爰審酌被告國小畢業之智識程度，正值青壯，不思以
    正當方式獲取所需，竟竊取他人財物，為圖變賣獲利，造成
    被害人之損失，對社會治安亦有危害，惟衡以被告犯後坦承
    犯行，並主動供出上情，又罹患糖尿病生活狀況，兼以竊取
    物品之經濟價值高低等一切情狀，分別量處如主文所示附表
    所載之刑及諭知易科罰金折算標準，並定其應執行之刑，另
    依刑法第41條第8項之規定，諭知易科罰金折算標準。
據上論斷，依刑事訴訟法第273條之1 第1項、第299條第1項前段
，刑法第320條第1項、第47條第1項、第62條前段、第71條第1項
、第41條第1項前段、第8項、第51條第5款，刑法施行法第1條之
1第1項、第2項前段，判決如主文。
本案經檢察官邱美英到庭執行職務。
中    華    民    國    99    年    11    月    4     日
                  刑事第五庭    法  官  傅曉瑄
以上正本證明與原本無異。
如不服本判決應於收受判決後10日內向本院提出上訴書狀，並應
敘述具體理由；其未敘述上訴理由者，應於上訴期間屆滿後20日
內向本院補提理由書（均須按他造當事人之人數附繕本）「切勿
逕送上級法院」。告訴人或被害人如對於本判決不服者，應具備
理由請求檢察官上訴，其上訴期間之計算係以檢察官收受判決正
本之日期為準。
中    華    民    國    99    年    11    月    4     日
                                書記官  陳意婷
附錄本判決論罪之法條：
刑法第320條
意圖為自己或第三人不法之所有，而竊取他人之動產者，為竊盜
罪，處5  年以下有期徒刑、拘役或 5 百元以下罰金。
意圖為自己或第三人不法之利益，而竊佔他人之不動產者，依前
項之規定處斷。
前二項之未遂犯罰之。
【附表】被告本件竊盜一覽表（貨幣單位：新臺幣）
┌──┬─────────────────┬───────────┐
│編號│犯罪事實                          │論罪科刑              │
├──┼─────────────────┼───────────┤
│1   │於99年1月7日14時30分許，在嘉義市義│丙○○犯竊盜罪，累犯，│
│    │教街431號前，徒手竊取戊○○所使用 │處有期徒刑月，如易科│
│    │、車牌號碼KS6-101號重型機車，得手 │罰金，以新臺幣壹仟元折│
│    │後，留供代步之用。                │算壹日。              │
│    │                                  │                      │
├──┼─────────────────┼───────────┤
│2   │於99年1月13日14時10分許，未經許可 │丙○○犯竊盜罪，累犯，│
│    │，在甲○○位於嘉義市○○街402之3號│處有期徒刑肆月，如易科│
│    │住處，擅自侵入圍牆內，在該建物附連│罰金，以新臺幣壹仟元折│
│    │圍繞之土地上，徒手竊取甲○○所有之│算壹日。              │
│    │白鐵製鐵桶1個及馬達1個（侵入住宅罪│                      │
│    │嫌部分未據告訴），得手後，正欲離去│                      │
│    │之際，為甲○○當場發現而查獲。李科│                      │
│    │全經丙○○歸還所竊得之物後，不予追│                      │
│    │究。                              │                      │
│    │                                  │                      │
├──┼─────────────────┼───────────┤
│3   │於99年1月13日14、15時許，在嘉義市 │丙○○犯竊盜罪，累犯，│
│    │保愛2街30號前空地，徒手竊取己○○ │處有期徒刑肆月，如易科│
│    │所有之廢棄電線1批，得手後，隨即送 │罰金，以新臺幣壹仟元折│
│    │至嘉義市○○路與義教街口之「維成資│算壹日。              │
│    │源回收場」，以200元售予不知情之老 │                      │
│    │闆，嗣後將所得現金花用殆盡。      │                      │
│    │                                  │                      │
├──┼─────────────────┼───────────┤
│4   │於99年3月初某日14時許，在嘉義市義 │丙○○犯竊盜罪，累犯，│
│    │教西路10號建築工地內，徒手竊取翁偉│處有期徒刑貳月，如易科│
│    │傑所管領之鐵條10餘支，得手後，隨即│罰金，以新臺幣壹仟元折│
│    │售予不知情之資源回收場，所得100多 │算壹日。              │
│    │元現金已花用殆盡。                │                      │
│    │                                  │                      │
├──┼─────────────────┼───────────┤
│5   │於99年3月9日前某日15時許，在嘉義市│丙○○犯竊盜罪，累犯，│
│    │林森東路113號，乙○○擔任總幹事之 │處有期徒刑月，如易科│
│    │「天后宮」內，徒手竊取銅製花瓶2支 │罰金，以新臺幣壹仟元折│
│    │，得手後，隨即售予不知情型資源回收│算壹日。              │
│    │場，所得200餘元現金則已花用殆盡。 │                      │
│    │                                  │                      │
└──┴─────────────────┴───────────┘

司法院資訊處製作；財團法人民間司法改革基金會備份。
